臺灣臺北地方法院交通事件裁定　　　　　　　　　　九十年度交聲字第一五四號
　　異議人即
　　受處分人　乙○○
右列受處分人因違反道路交通管理處罰條例案件，對於臺北市交通事件裁決所中華民
國九十年九月二十日所為之處分（原處分案號：北市裁三字第車裁二二－ＡＺ000
0000號），聲明異議，本院裁定如左：
    主      文
異議駁回。
    理      由
一、按汽車駕駛人停車時併排停車者，處新臺幣（以下同）六百元以上一千二百元以
    下罰鍰，道路交通管理處罰條例第五十六條第一項第六款定有明文。
二、本件受處分人即異議人乙○○駕駛其所有之車號ＤＶ－二九四八號自用小客車，
    於民國九十年六月二十九日十七時七分許，在臺北市○○街五十四號前之道路上
    併排停車，而駕駛人不在現場，嗣為臺北市政府警察局信義分局六張梨派出所（
    以下稱信義分局）警員甲○○發現以拍照之方式採證，並以受處分人所有該部車
    號汽車有違反前揭道路交通管理處罰條例第五十六條第一項第六款規定之行為掣
    單舉發，嗣將舉發通知單送達於受處分人後，受處分人雖於舉發通知單上所載之
    應到案日期前向原處分機關提出申訴，經原處分機關請原舉發單位即信義分局調
    查結果，仍認受處分人駕駛其所有之該部汽車有於前揭路段併排停車之行為，原
    處分機關乃依道路交通管理處罰條例第五十六條第一項第六款及違反道路交通管
    理事件統一裁罰標準表規定，於九十年九月二十日裁處受處分人罰鍰一千二百元
    。
三、訊據受處分人固不否認於上開時地有併排停車之事實，惟否認有違反道路交通管
    理處罰條例之行為，並辯稱略以：當時我人在車上云云。然查：受處分人駕駛其
    所有之前開車號汽車在前述時地有併排停車之違規事實，有採證相片一張在卷可
    稽，由該張採證相片可以很清楚的看出受處分人所有該部車號汽車確有併排停車
    ，造成後方車堵塞之違規事實，且法律之所以明文規定對併排停車之處罰，乃係
    因併排停車影響交通流量甚鉅，故特別在法律中加以明定，因此凡是具有優良駕
    駛習慣之國民應該都知道在道路上絕對不可以併排停車，此已無待行政機關在道
    路上駕設不要併排停車之告示牌，而是一般國民應該養成之良好生活習慣，因此
    道路上縱然沒有設立不可併排停車或禁止停車之標誌，守法之駕駛人仍然不可以
    併排停車，且不因併排停車之行為人有無在車上留下電話號碼或與其他汽車間保
    持一定距離或僅係數分鐘短暫停車有所差別。又查，右揭事實業據證人即舉發員
    警甲○○於本院調查中到庭具結證述綦詳。按證人甲○○為原處分機關認定受處
    分人有前開違規行為之原證人，其到庭在本院法官面前以言詞供述本件訴訟上之
    待證事實（即受處分人有前開併排停車且駕駛人不在車上之違規事實），本院由
    其上開供述已得有受處分人確有上開違規行為之心證，且於本件卷存證據資料內
    並無任何積極證據足以證明證人甲○○上開供述係屬虛偽，亦無有足以令人顯信
    其供述為不可採之品性證據或前科證據存在，本院自不得僅以證人甲○○為本件
    開單告發受處分人之員警而全盤抹煞其在訴訟上所具有之原證人資格。況查交通
    警察掣單舉發違反道路交通管理處罰條例所列之違規事實，本質上為行政處分，
    係公務員基於職務上之權力，依法就特定之具體事件所為之具公法上效果之單方
    面行政行為，基於公務員為公法上行為具有公信力之原則，該行政行為當可被推
    定為真正，其據以依法處分之事實認定亦為正確無誤。由上述可知，受處分人所
    為上開辯解，顯係卸責之詞，不足採信。
四、綜上所述，受處分人駕駛其所有之前述車號汽車確於前揭時地有併排停車之違規
    行為，從而原處分機關依前揭道路交通管理處罰條例第五十六條第一項第六款及
    違反道路交通管理事件統一裁罰標準表規定，裁處受處分人一千二百元罰鍰，核
    無違誤，本件異議為無理由，應予駁回。
據上論斷，應依道路交通案件處理辦法第十九條，裁定如主文。
中      華      民      國      九十一    年      五      月    三十    日
                                      臺灣臺北地方法院交通法庭
                                          法  官  曾  啟  謀
右正本證明與原本無異。
如不服本裁定應於送達後五日內向本院提出抗告狀
                                          書記官  謝  韻  華
中      華      民      國      九十一    年      五      月    三十    日
